Inventaris van het archief van het Ministerie van Oorlog: Contracten betreffende Vestingwerken, 1814-1921
Nationaal Archief, Den Haag
Zutphen 31-3-1911 4y Herstellingen + éénjarig onderhoud van de mil. gebouwen en werken in gebruik bij de Koloniale Reserve + verving (ongebruikt bestek).
Zutphen 6-4-1911 4ak Herstellingen + éénjarig onderhoud van de mil. gebouwen en werken + leveringen (ongebruikt bestek).
Zutphen 31-5-1911 9b Afbreken van een gedeelte der kappen boven de stallen 8 en 9, maken van borstweringsmuren, aanbrengen van nieuwe kappen met dakbedekking boven genoemde stallen, vernieuwen licht en luchtkokers (ongebruikt bestek(zie ook bestek no. 4i van 1910).
Zutphen 3-4-1912 9a Herstellingen + éénjarig onderhoud van de mil. gebouwen en werken + leveringen (ongebruikt bestek).
Zutphen 10-5-1912 12d Het afbreken van een gedeelte der kappen boven de stallen 8 en 9, enz. (ongebruikt bestek) (zie ook bestek no. 4i van 1910 en bestek no. 9b van 1911).
Zutphen 24-4-1913 6bv Herstellingen + éénjarig onderhoud van de mil. gebouwen en werken + verving + leveringen. (ongebruikt bestek).
Zutphen 24-4-1913 6by Het verhogen van borstweringsmuren en vernieuwen van de kap van een gedeelte van stal 7. (ongebruikt bestek).
Zutphen 23-6-1913 7 L Het weer opbouwen van het door brand vernielde middengedeelte van het Hoofdgebouw en het herstellen van andere brandschade; maken van een rijwielherstelplaats, maken van een nieuw privaatgebouw, verving + leveringen (ongebruikt bestek).
Zutphen 5-7-1913 9a Afbreken van een gedeelte der kap boven stal no. 7, het maken van borstweringsmuren en het aanbrengen van een nieuwe kap met dakbedekking boven genoemde stal(ongebruikt bestek) (zie ook bestek no. 6by van 1913).
Zwet, de 1853-4-30 2 Herstellingen en onderhoud aan de mil. gebouwen en werken te Amsterdam en de Linie.
Zwet, de 1855-4-17 2 Aanaardingen en bezodingen + éénjarig onderhoud der aardewerken, zeeweringen en beplantingen te Amsterdam en de Linie.
Zwet, de 1856-.-. l Herstellingen en éénjarig onderhoud der mil. gebouwen, metsel- en timmerwerken te Amsterdam en de Linie.
Zwet, de 1856-4-1 2 Herstellingen + éénjarig onderhoud der aardewerken, zeeweringen en beplantingen te Amsterdam en de Linie.
Zwet, de 1857-4-10 l Herstellingen + éénjarig onderhoud der aardewerken, zeeweringen en beplantingen te Amsterdam en de Linie.
Zwet, de 1857-4-10 2 Herstellingen + éénjarig onderhoud der metselen timmerwerken te Amsterdam en de Linie.
Zwet, de 1860-.-. l Herstellingen + éénjarig onderhoud der aardewerken, zeeweringen en beplantingen te Amsterdam en de Linie.
Zwolle 1881-8-8 29 Herstellen en verbeteren van de kazerne te Zwolle.
Zwolle 1884-4-8 15 Vernieuwen en herstellen van ramen, daken, en dakgoten van de Broerenkazerne te Zwolle.
Zwolle 27-4-1901 3bw Herstellingen + éénjarig onderhoud van de mil. gebouwen en werken + verving + leveringen (ongebruikt bestek).
Zwolle 21-4-1902 6a Herstellingen + éénjarig onderhoud van de mil. gebouwen en werken + leveringen (ongebruikt bestek).
Zwolle 18-4-1903 12h Herstellingen + éénjarig onderhoud van de mil. gebouwen en werken + verving + leveringen (ongebruikt bestek).
Zwolle 20-4-1904 17at Herstellingen + éénjarig onderhoud van de mil. gebouwen en werken + leveringen (ongebruikt bestek).
Zwolle 19-4-1905 4bk Herstellingen + éénjarig onderhoud van de mil. gebouwen en werken + leveringen (ongebruikt bestek).
Zwolle 14-4-1906 10ak Herstellingen + éénjarig onderhoud van de mil. gebouwen en werken + verving + leveringen (ongebruikt bestek).
Zwolle 3-12-1906 21g Aanbrengen van gas- en waterleidingen, afbreken vervoeren, weer opstellen enz. van rakken en enige bijkomende leveringen en werkzaamheden voor en aan de voormalige synagoge. (ongebruikt bestek).
Zwolle 17-4-1907 2n Herstellingen + éénjarig onderhoud van de mil. gebouwen en werken (ongebruikt bestek).
Zwolle 8-4-1908 5u Herstellingen + éénjarig onderhoud van de mil. gebouwen en werken (ongebruikt bestek).
Zwolle 10-12-1908 22 Maken van een patronenmagazijn op de batterij aan de Hoogenkamp.
Zwolle 22-3-1909 3p Herstellingen + éénjarig onderhoud van de mil. gebouwen en werken (ongebruikt bestek).
Zwolle 15-6-1909 4bg Maken van 3 gewijzigde hekschijinrichtingen "Veltman" met bijkomende werken (ongebruikt bestek).
Zwolle 30-3-1910 ad Herstellingen + éénjarig onderhoud van de mil. gebouwen en werken + verving + leveringen (ongebruikt bestek).
Zwolle 31-3-1911 4z Herstellingen + éénjarig onderhoud van de mil. gebouwen en werken + leveringen (ongebruikt bestek).
Zwolle 25-3-1912 7h Herstellingen + éénjarig onderhoud van de mil. gebouwen en werken + verving + leveringen, (ongebruikt bestek).
Zwolle 15-4-1913 6av Herstellingen + éénjarig onderhoud van de mil. gebouwen en werken te Zwolle en in de legerplaats bij Ommen. (ongebruikt bestek).
Beschrijving van de series en archiefbestanddelen
- Contracten vestingwerken, 1814-1921, 1.
  - 1-50, 1814; 1
  - 51-86, 1814; 2
  - 87-140, 1814; 3
  - 1-52, 1815; 4
  - 53-109, 1815; 5
  - 110-159, 1815; 6
  - 1-53, 1816; 7
  - 54-101, 1816; 8
  - 102-138, 1816; 9
  - 139-181, 1816; 10
  - 1-40, 1817; 11
  - 41-77, 1817; 12
  - 78-109, 1817; 13
  - 110-154, 1817; 14
  - 155-187, 1817; 15
  - 1-27, 1818; 16
  - 28-49, 1818; 17
  - 50-92, 1818; 18
  - 93-132, 1818; 19
  - 133-171, 1818; 20
  - 1-25, 1819; 21
  - 26-58, 1819; 22
  - 59-99, 1819; 23
  - 100-144, 1819; 24
  - 1-25, 1820; 25
  - 26-49, 1820; 26
  - 50-78, 1820; 27
  - 79-117, 1820; 28
  - 1-26, 1821; 29
  - 27-53, 1821; 30
  - 54-86, 1821; 31
  - 87-125, 1821; 32
  - 1-24, 1822; 33
  - 25-48, 1822; 34
  - 49-74, 1822; 35
  - 75-105, 1822; 36
  - 1-27, 1823; 37
  - 28-47, 1823; 38
  - 48-63, 1823; 39
  - 64-81, 1823; 40
  - 82-110, 1823; 41
  - 111-139, 1823; 42
  - 140-158, 1823; 43
  - 1-34, 1824; 44
  - 35-61, 1824; 45
  - 62-88, 1824; 46
  - 89-108, 1824; 47
  - 109-163, 1824; 48
  - 164-198, 1824; 49
  - 1-38, 1825; 50
  - 39-73, 1825; 51
  - 74-133, 1825; 52
  - 134-200, 1825; 53
  - 1-47, 1826; 54
  - 48-72, 1826; 55
  - 73-102, 1826; 56
  - 103-158, 1826; 57
  - 1-30, 1827; 58
  - 31-67, 1827; 59
  - 68-103, 1827; 60
  - 104-143, 1827; 61
  - 144-185, 1827; 62
  - 1-19, 1828; 63
  - 20-49, 1828; 64
  - 50-79, 1828; 65
  - 80-103, 1828; 66
  - 104-126, 1828; 67
  - 127-148, 1828; 68
  - 149-167, 1828; 69
  - 1-30, 1829; 70
  - 31-58, 1829; 71
  - 59-81, 1829; 72
  - 82-117, 1829; 73
  - 118-131, 1829; 74
  - 132-152, 1829; 75
  - 1-32, 1830; 76
  - 33-67, 1830; 77
  - 68-87, 1830; 78
  - 88-112, 1830; 79
  - 113-137, 1830; 80
  - 1-47, 1831; 81
  - 1-29, 1832; 82
  - 30-54, 1832; 83
  - 1-28, 1833; 84
  - 29-55, 1833; 85
  - 56-82, 1833; 86
  - 1-35, 1834; 87
  - 36-69, 1834; 88
  - 70-97, 1834; 89
  - 1-35, 1835; 90
  - 36-58, 1835; 91
  - 59-80, 1835; 92
  - 81-101, 1835; 93
  - 102-114, 1835; 94
  - 1-20, 1836; 95
  - 21-48, 1836; 96
  - 49-77, 1836; 97
  - 78-101, 1836; 98
  - 1-16, 1837; 99
  - 17-44, 1837; 100
  - 45-65, 1837; 101
  - 66-80, 1837; 102
  - 81-100, 1837; 103
  - 1-28, 1838; 104
  - 29-51, 1838; 105
  - 52-74, 1838; 106
  - 75-96, 1838; 107
  - 97-108, 1838; 108
  - 1-27, 1839; 109
  - 28-51, 1839; 110
  - 52-76, 1839; 111
  - 77-92, 1839; 112
  - 1-23, 1840; 113
  - 24-47, 1840; 114
  - 48-71, 1840; 115
  - 72-94, 1840; 116
  - 95-117, 1840; 117
  - 1-26, 1841; 118
  - 27-50, 1841; 119
  - 51-81, 1841; 120
  - 1-29, 1842; 121
  - 30-58, 1842; 122
  - 59-83, 1842; 123
  - 1-27, 1843; 124
  - 28-49, 1843; 125
  - 50-67, 1843; 126
  - 68-90, 1843; 127
  - 1-27, 1844; 128
  - 28-48, 1844; 129
  - 49-70, 1844; 130
  - 71-87, 1844; 131
  - 88-119, 1844; 132
  - 1, 1-3; 1-2; 1-6; 1846; 1847; 1850; 1851; 1852; 1853; 1854; 1855; 1856; 1857; 1859; 1860; 133
  - 1-5, 1; 1-2; 1-3; 1861; 1862; 1863; 1864; 1865; 1866; 1867; 1868; 134
  - 1-6, 1-2; 1-5; 1; 1-10; 1869; 1870; 1871; 1872; 1873; 135
  - 1-4, 1-12; 1874; 1875; 136
  - 1-12, 1876; 137
  - 1-22, 1877; 138
  - 23-32, 1877; 139
  - 1-14, 1878; 140
  - 1-47, 1879; 141
  - 1-35, 1880; 142
  - 36-52, 1880; 143A
  - Kaart, apart geborgen, 143B
  - 1-49, 1881; 144
  - 1-64, 1882; 145
  - 1-21, 1883; 146
  - 1-49, 1884; 147
  - 1-76, 1885; 148
  - 1-64, 1886; 149
  - 1-77, 1887; 150
  - 1-89, 1888; 151
  - 1-61, 1889; 152
  - 62-111, 1889; 153
  - 1-25, 1890; 154
  - 1-62, 1891; 155
  - 1-66, 1892; 156
  - 67-114, 1892; 157
  - 1-34, 1893; 158
  - 1-69, 1894; 159
  - 70-131, 1894; 160
  - 1-63, 1895; 161
  - 64-80, 1895; 162
  - 81-98, 1895; 163
  - 1-10, 1896; 164
  - 11-20, 1896; 165
  - 21-25, 1896; 166
  - 26-34, 1896; 167
  - 1-9, 1897; 168
  - 10-16, 1897; 169
  - 1-12, 1898; 170
  - 13-23, 1898; 171
  - 1-9, 1899; 172
  - 10-22, 1899; 173
  - 23-31, 1899; 174
  - 32-37, 1899; 175
  - 38-50, 1899; 176
  - 1-16, 1900; 177
  - 17-32, 1900; 178
  - 33-46, 1900; 179
  - 1-3by, 1901; 180
  - 4-15, 1901; 181
  - 16-31, 1901; 182
  - 32-39, 1901; 183
  - a-5v, 1902; 184
  - 6-23, 1902; 185
  - 24-38, 1902; 186
  - 1-7q, 1903; 187
  - 8-13d, 1903; 188
  - 14-23, 1903; 189
  - 24-31a, 1903; 190
  - 32-40, 1903; 191
  - 1-12, 1904; 192
  - 13-17g, 1904; 193
  - 17h-21 h, 1904; 194
  - 22-32a, 1904; 195
  - 1-5d, 1905; 196
  - 6-10, 1905; 197
  - 11-18, 1905; 198
  - 19-35, 1905; 199
  - 1-10x, 1906; 200
  - 10y-16a, 1906; 201
  - 17-25, 1906; 202
  - 1-3, 1907; 203
  - 3a-13, 1907; 204
  - 14-19, 1907; 205
  - a-5v, 1908; 206
  - 6-15, 1908; 207
  - 16-30, 1908; 208
  - 1-4bg, 1909; 209
  - 5-13, 1909; 210
  - 14-20, 1909; 211
  - 21-27, 1909; 212
  - a-1, 1910; 213
  - 1a-4n, 1910; 214
  - 5-12, 1910; 215
  - 13-21d, 1910; 216
  - a-4az, 1911; 217
  - 4ba-8, 1911; 218
  - 9-15, 1911; 219
  - 15a-25a, 1911; 220
  - 26-41, 1911; 221
  - 1-6, 1912; 222
  - 7-9av, 1912; 223
  - 10-14j, 1912; 224
  - 15-21, 1912; 225
  - 22-30, 1912; 226
  - 31-42, 1912; 227
  - 43-59, 1912; 228
  - 1-6a1, 1913; 229
  - 6am-8, 1913; 230
  - 9-13, 1913; 231
  - 1-10, 1; 1-3; 1-2; 1914; 1917; 1918; 1919; 1920; 232
  - (registers, oude, welke niet bruikbaar zijn)., 1814-1830; 233
  - (registers, oude, welke niet bruikbaar zijn)., 1830-1839; 234
  - (registers, oude, welke niet bruikbaar zijn)., 1899-1912; 235
  - Alphabetische en chronologische beschrijving van het archief contracten vestingwerken (registers, nieuwe)., 1814-1844; 235A
  - Alphabetische en chronologische beschrijving van het archief contracten vestingwerken (registers, nieuwe)., 1846-1921; 235B
- Duplicaat-tekeningen behorende bij de contracten betreffende vestingwerken., B.
  - Aalsmeer, Amsterdam; 1904; 1907; 236
  - Amsterdam, Arnhem; 1908; 1907; 237
  - Arnhem, Doesburg.; 1911; 1912; 238
  - Ede, 1903; 1913; 239
  - Gorinchem, Haarlem; 1904; 1913; 240
  - Harderwijk, Hembrug; 1910; 1913; 241
  - 's-Hertogenbosch, Rottepolder; 1900; 1901; 242
  - Utrecht, Zwolle; 1900; 1912; 243
  - Teteringen, Tilburg; 1910; 1912; 244
  - Circulaires, onafgedane stukken, etc., 245
- Overige contracten, 1813-1921., C.
  Inhoudsopgave van de mappen 246 t/m 331 betrekking hebbende op diverse leveringscontracten (leveringen van hooi, paarden, etc.)
  - 1813-4 - 1813-12 - 1814-30-4, 246
  - 1814-5 - 1814-31-12, 247
  - 1815-3-1 - 1815-31-3, 248
  - 1815-1-4 - 1815-30-4, 249
  - 1815-??-5 - 1815-21-12, 250
  - 1816-6-1 - 1816-28-6, 251
  - 1816-1-7 - 1816-31-12, 252
  - 1817-1-1 - 1817-30-6, 253
  - 1817-2-7 - 1817-25-10, 254
  - 1817-26-10 - 1817-31-12, 255
  - 1818-2-1 - 1818-30-6, 256
  - 1818-1-7 - 1818-22-10, 257
  - 1818-23-10 - 1818-31-12, 258
  - 1819-4-1 - 1819-30-6, 259
  - 1819-1-7 - 1819-31-12, 260
  - 1820-3-1 - 1820-30-7, 261
  - 1820-9-8 - 1820-30-10, 262
  - 1820-14-10 - 1820-31-12, 263
  - 1821-11-1 - 1821-28-9, 264
  - 1821-29-9 - 1821-26-12, 265
  - 1822-17-1 - 1822-26-7, 266
  - 1822-??-8 - 1822-11-10, 267
  - 1822-12-10 - 1822-31-12, 268
  - 1823-4-1 - 1823-22-4, 269
  - 1823-23-4 - 1823-22-8, 270
  - 1823-25-8 - 1823-19-10, 271
  - 1823-29-10 - 1823-14-12, 272
  - 1824-3-1 - 1824-31-5, 273
  - 1824-2-6 - 1824-1-14-7, 274
  - 1824-19-7 - 1824-14-10, 275
  - 1824-15-10 - 1824-28-12, 276
  - 1825-7-1 - 1825-30-3, 277
  - 1825-1-4 - 1825-29-8, 278
  - 1825-5-9 - 1825-12-10, 279
  - 1825-14-10 - 1825-21-12, 280
  - 1826-8-2 - 1826-17-4, 281
  - 1826-20-4 - 1826-4-10, 282
  - 1826-7-12 - 1826-27-12, 283
  - 1827-9-1 - 1827-25-5, 284
  - 1827-31-5 - 1827-22-10, 285
  - 1827-23-10 - 1827-29-12, 286
  - 1828-12-1 - 1828-14-2, 287
  - 1828-11-3 - 1828-19-11, 288
  - 1828-20-11 - 1828-31-12, 289
  - 1829-20-1 - 1829-16-5, 290
  - 1829-21-5 - 1829-21-10, 291
  - 1829-22-10 - 1829-30-12, 292
  - 1830-7-1 - 1830-1-6, 293
  - 1830-4-6 - 1830-12-6, 294
  - 1830-16-6 - 1830-31-12, 295
  - 1831-??-1 - 1831-30-4, 296
  - 1831-5-5 - 1831-12-11, 297
  - 1831-14-11 - 1831-31-12, 298
  - 1832-1-2 - 1832-12-3, 299
  - 1832-14-3 - 1832-21-3, 300
  - 1832-22-3 - 1832-30-4, 301
  - 1832-2-5 - 1832-25-10, 302
  - 1832-25-10 - 1832-31-12, 303
  - 1833-13-1 - 1833-23-4, 304
  - 1833-29-4 - 1833-10-10, 305
  - 1833-15-10 - 1833-27-12, 306
  - 1834-8-1 - 1834-30-4, 307
  - 1834-1-5 - 1834-15-10, 308
  - 1834-15-10 - 1834-31-12, 309
  - 1835-25-2 - 1835-31-12, 310
  - 1836-29-1 - 1836-9-5, 311
  - 1836-9-5 - 1836-14-12, 312
  - 1837-??-1 - 1837-3-5, 313
  - 1837-3-5 - 1837-12-12, 314
  - 1838-??-1 - 1838-5-6, 315
  - 1838-5-6 - 1838-21-12, 316
  - 1839-7-1 - 1839-29-4, 317
  - 1839-30-4 - 1839-2-12, 318
  - 1840-8-1 - 1840-28-12, 319
  - 1841-9-1 - 1841-5-7, 320
  - 1841-15-7 - 1841-17-12, 321
  - 1842-19-1 - 1842-9-12, 322
  - 1843-5-1 - 1843-30-12, 323
  - 1844-16-1 - 1844-13-11, 324
  - 1852-1899, 325
  - 1900-1902, 326
  - 1903-1904, 327
  - 1905-1907, 328
  - 1908-1910, 329
  - 1911-1-3 - 1912-23-5, 330
  - 1912-28-6 - 1921-31-5, 331